【裁判字號】    98,上訴,2809
【裁判日期】    980731
【裁判案由】    毒品危害防制條例
【裁判全文】
臺灣高等法院刑事判決                98年度上訴字第2809號
上  訴  人
即  被  告  甲○○
上列上訴人因毒品危害防制條例案件，不服臺灣基隆地方法院98
年度訴字第468號，中華民國98年6月9日第一審判決（起訴案號
：臺灣基隆地方法院檢察署98年度偵字第1381號、98年度毒偵字
第771號），提起上訴，本院判決如下：
    主  文
上訴駁回。
    理由
一、按提起第二審之上訴，其上訴書狀應敘述具體理由，為第二
    審上訴必備之程式。此觀民國九十六年七月四日修正公布刑
    事訴訟法第三百六十一條第二項之規定甚明。倘上訴理由之
    敘述未合乎具體之要求者，其上訴即屬同法第三百六十二條
    前段所定「上訴不合法律上之程式」，第二審法院應依同法
    第三百六十七條前段之規定，以判決駁回之。至其理由之具
    體與否，屬第二審法院審查範圍，不在第一審法院命補正之
    列，上訴書狀如已敘述理由，但其理由非屬具體，即不符上
    訴之法定要件，第二審自得逕以判決駁回，無定期命補正問
    題（最高法院九十七年度台上字第三五九九號判決參照）。
    此與上訴書狀全未敘述上訴理由者，第一審法院依刑事訴訟
    法第三百六十一條第三項之規定，應定期間先命補正之情形
    ，尚屬有別。又第二審上訴之目的，既在於請求撤銷、變更
    原判決，則所謂具體理由，必係依卷內既有訴訟資料或提出
    新事證，指摘或表明第一審判決有何採證、認事、用法或量
    刑等足以影響判決本旨之不當或違法，而構成應予撤銷之具
    體事由，始克當之；倘僅泛言原判決認定事實錯誤、違背法
    令、量刑失之過重或輕縱，而未依上揭意旨指出具體事由，
    或形式上雖已提出具體事由，然該事由縱使屬實，亦不足以
    認為原判決有何不當或違法者，皆難謂係具體理由，俾與第
    二審上訴制度旨在請求第二審法院撤銷、變更第一審不當或
    違法之判決，以實現個案救濟之立法目的相契合，並節制濫
    行上訴（最高法院九十七年度台上字第八九二號判決意旨參
    照）。
二、本件事實，業據被告於原審審理時坦承在卷，而被告為警所
    採集之尿液經送驗結果，呈嗎啡之陽性反應，此有臺灣尖端
    先進生技醫藥股份有限公司濫用藥物尿液檢驗報告1份附卷
    可稽。並有海洛因扣案足資佐證，又被告為警查獲扣案之第
    一級毒品海洛因1小包，經警依菸毒檢驗包試劑初步檢驗結
    果，呈嗎啡、海洛因反應，再送交通部民用航空局航空醫務
    中心鑑驗結果，均確含第一級毒品海洛因成份，驗餘淨重0.
    1434公克，有基隆市警察局第四分局查獲涉嫌毒品危害防制
    條例毒品初步鑑驗報告單、交通部民用航空局航空醫務中心
    98年3月31日航藥鑑字第0981628號1份在卷可佐。又其前因
    初犯施用毒品案件，經觀察、勒戒後，認無繼續施用毒品之
    傾向，於92年4月16日執行完畢，經臺灣基隆地方法院檢察
    署檢察官以91年度毒偵字第1061號為不起訴處分確定等情，
    亦有臺灣高等法院被告前案紀錄表附卷足佐。綜上所陳，被
    告於前次觀察、勒戒於92年4月16日執行完畢，5年內業已再
    犯施用毒品違反毒品危害防制條例案件，經法院判處罪刑確
    定，其又再犯本案施用第一級毒品海洛因，罪證明確，原審
    以(一)查海洛因係毒品危害防制條例第2條第2項第1款所定之
    第一級，核被告所為係犯毒品危害防制條例第10條第1項之
    施用第一級罪。被告持有第一級毒品海洛因之低度行為，應
    為施用第一級毒品之高度行為所吸收，不另論罪。(二)被告有
    前案紀錄暨科刑執行情形，有臺灣高等法院被告前案紀錄表
    在卷可稽，其於受有期徒刑之執行完畢後，5年內故意再犯
    有期徒刑以上之本罪，為累犯，應依刑法第47條第1項之規
    定加重其刑。(三)原審爰審酌被告犯罪之動機、曾有施用毒品
    之前科仍不知戒除，惟犯罪後坦承犯行，且所犯之施用毒品
    犯行乃戕害自己身心健康，並未危及他人等一切情狀，並以
    扣案之第一級毒品海洛因1包（驗餘淨重0.1434公克），併
    同無法析離之包裝袋，包裝袋應與毒品整體視為查獲之毒品
    ，依毒品危害防制條例第18條第1項前段之規定，宣告沒收
    銷燬之（蓋無論以何種方式包裝袋與其內裝之毒品，包裝袋
    內均會有極微量毒品殘留，故上述包裝袋應整體視為查獲毒
    品，一併依前揭規定宣告沒收銷燬之，參見最高法院95年度
    臺上字第3739號、第7354號判決）。適用毒品危害防制條例
    第10條第1項、第18條第1項前段、第23條第2項，刑法第11
    條、第47條第1項，判決甲○○施用第一級毒品，累犯，處
    有期徒刑柒月，扣案之第一級毒品海洛因壹包（驗餘淨重零
    點壹肆肆公克）併同無法析離之包裝袋壹只，均沒收銷燬
    之。其認事用法，核無違誤。原審資為量處被告徒刑之理由
    ，既未逾法定刑度，又無濫用量刑權限之情形，即不得遽指
    為違法。被告上訴意旨謂: 被告已戒毒癮，前科紀錄非危害
    他人，被告有穩定工作等，核非依據卷內既有訴訟資料，具
    體指出或表明原判決有何採證、認事、用法、量刑等足以影
    響判決本旨之不當或違法之理由，自形式上觀察，核非足以
    動搖原判決之具體理由。依上說明，被告上訴理由與刑事訴
    訟法第三百六十一條第二項所稱「具體理由」，尚非相當，
    其上訴為不合法律上之程式，並無須再行命其補正，應予駁
    回，並不經言詞辯論為之。
據上論斷，應依刑事訴訟法第三百六十七條前段、第三百七十二
條，判決如主文。
中    華    民    國    98    年    7     月    31    日
                  刑事第九庭審判長法  官  陳貽男
                                  法  官  許宗和
                                  法  官  何信慶
以上正本證明與原本無異。
如不服本判決，應於收受送達後十日內向本院提出上訴書狀，其
未敘述上訴之理由者並得於提起上訴後十日內向本院補提理由書
（均須按他造當事人之人數附繕本）「切勿逕送上級法院」。
                                  書記官  鄒賢英
中    華    民    國    98    年    8     月    3     日
毒品危害防制條例第10條
施用第一級毒品者，處 6 月以上 5 年以下有期徒刑。


司法院資訊處製作；財團法人民間司法改革基金會備份。
